# 请教陈版，核酸检测与隔离费用可不可以计入专项储备支出中

提问人：wxl714 时间：2022-11-22 15:24:20
请教陈版，被审计单位将项目员工隔离费用与核酸检测费用计入专项储备支出中，这个账务处理是否正确？

回答人：chenyiwei
不可以。
安全生产费用的用途是“企业按照规定标准提取在成本中列支，专门用于完善和改进企业或者项目安全生产条件的资金”，且针对不同行业，其列支范围有具体规定。
项目员工隔离费用与核酸检测费用列入劳动保护费更恰当。